【裁判字號】    95,訴緝,121
【裁判日期】    950929
【裁判案由】    毒品危害防制條例
【裁判全文】
臺灣桃園地方法院刑事判決             95年度訴緝字第121號
公  訴  人  臺灣桃園地方法院檢察署檢察官
被      告  甲○○
                    （現於臺灣桃園女子監獄執行）
指定辯護人  本院公設辯護人  林銘宏
上列被告因毒品危害防制條例案件，經檢察官提起公訴（92年度
毒偵字第3031號），嗣被告於準備程序進行中為有罪之陳述，經
本院合議庭裁定由受命法官獨任進行簡式審判程序後，聲請改依
協商程序而為判決，本院判決如下：
    主  文
甲○○施用第一級毒品，累犯，處有期徒刑拾月。
    事實及理由
一、本件被告所犯係死刑、無期徒刑或最輕本刑為3 年以上有期
    徒刑以外之罪，其於準備程序中就被訴事實為有罪之陳述，
    經本院告知簡式審判程序之旨，並聽取公訴人、被告及辯護
    人之意見後，爰依刑事訴訟法第273 條之1 第1 項規定合議
    裁定由受命法官獨任進行簡式審判程序。
二、甲○○前於民國84年間因肅清煙毒條例案件，經臺灣高等法
    院院判處有期徒刑2 年2 月確定，刑期起算日85 年12 月10
    日，指揮書執畢日期87年9 月14日，於87年5 月8 日交付保
    護管束，指揮書執畢日期87年8 月7 日，在有期徒刑所餘刑
    期內未經撤銷假釋，其未執行之刑，以已執行論。復於88年
    間因違反毒品危害防制條例之施用毒品案件，經裁定令入勒
    戒處所觀察、勒戒後，認有繼續施用毒品之傾向，再經裁定
    令入戒治處所施以強制戒治1 年，自88年3 月2 日起執行強
    制戒治，於88年7 月5 日停止戒治交付保護管束，嗣經撤銷
    停止戒治交付保護管束，執行強制戒治，於90年2 月27日執
    行期滿，並經臺灣桃園地方法院檢察署檢察官以90年度戒偵
    字第228 號為不起訴處分。詎不知悛悔，於強制戒治執行完
    畢釋放後5 年內，復基於施用第一級毒品海洛因犯意，於91
    年6 月7 日上午6 時許，在基隆市路旁其搭乘小客車內，以
    香煙沾毒品海洛因施用之方式，施用毒品海洛因1 次。嗣於
    同日上午8 時許在基隆市○○路165 之4 號8 樓前為警查獲
    ，其為掩飾真實身分冒用周麗蘭名義應訊（冒用周麗蘭名義
    應訊部分另案審理），惟嗣經採集指紋比對後察覺，始偵悉
    上情。案經基隆市政府警察局第三警察分局報請臺灣桃園地
    方法院檢察署檢察官偵查起訴。
三、證據名稱：
    (一)被告甲○○於本院審理時之自白。
    (二)基隆市政府警察局第三警察分局緝捕煙毒嫌疑犯編號表
        、基隆市衛生局檢驗成績書各1 紙附卷可稽。
四、本件經檢察官與被告於審判外達成協商之合意且被告已認罪
    ，其合意內容為：就施用第一級毒品犯行，被告願受科刑範
    圍為有期徒刑10月。經查，上開協商合意並無刑事訴訟法第
    455 條之4 第1 項所列情形之一，檢察官聲請改依協商程序
    而為判決，本院爰不經言詞辯論，於協商合意範圍內為協商
    判決，合予敘明。
五、附記：按修正後刑法第2 條第1 項之規定：「行為後法律有
    變更者，適用行為時之法律。但行為後之法律有利於行為人
    者，適用最有利於行為人之法律」，係規範行為後法律變更
    所生新舊法比較適用之準據法，於新法施行後，應適用新法
    第2 條第1 項之規定，為「從舊從輕」之比較；比較時應就
    罪刑有關之共犯、未遂犯、想像競合犯、牽連犯、連續犯、
    結合犯，以及累犯加重、自首減輕暨其他法定加減原因（如
    身分加減）與加減例等一切情形，綜其全部罪刑之結果而為
    比較（最高法院95年第8 次刑庭會議決議參照）。查被告行
    為後，刑法第47條累犯之規定於94年1 月7 日修正公布，並
    於95年7 月1 日施行，修正前刑法第47條規定：「受有期徒
    刑之執行完畢，或受無期徒刑或有期徒刑一部之執行而赦免
    後，五年以內再犯有期徒刑以上之罪者，為累犯，加重本刑
    至二分之一。」修正後刑法第47條第1 項規定：「受徒刑之
    執行完畢，或一部之執行而赦免後，5 年以內故意再犯有期
    徒刑以上之罪者，為累犯，加重本刑至二分之一。」經比較
    前述新、舊法結果，修正後規定並未較有利於行為人，則應
    依修正後刑法第2 條第1 項前段規定，適用行為時（即修正
    前）之法律。
六、應適用之法條：刑事訴訟法第273 條之1 第1 項、第455 條
    之4 第2 項、第455 條之8 ，毒品危害防制條例第10條第1
    項，修正後刑法第2 條第1 項前段、修正前刑法第11條、第
    47條。
七、本判決除有刑事訴訟法第455 條之4 第1 項第1 款、第2 款
    、第4 款、第6 款、第7 款所定情形之一，或違反同條第2
    項規定者外，不得上訴。
八、如不服本件判決，得自收受判決送達之日起10日內，向本院
    提出上訴書狀，上訴於第二審法院。
本案經檢察官趙燕利到庭執行職務
中    華    民    國    95    年    9     月    29    日
                  刑事第五庭 法  官    邱滋杉
以上正本證明與原本無異。
本判決除有刑事訴訟法第455 條之4 第1 項第1 款、第2 款、第
4 款、第6 款、第7 款所定情形之一，或違反同條第2 項規定者
外，不得上訴。如不服本件判決，得自收受判決送達之日起10日
內，向本院提出上訴書狀（應附繕本），上訴於臺灣高等法院。
                              書記官   高文靜
中    華    民    國    95    年    9     月    29    日
附錄本件論罪科刑法條：
毒品危害防制條例第10條
施用第一級毒品者，處六月以上五年以下有期徒刑。
施用第二級毒品者，處三年以下有期徒刑。


司法院資訊處製作；財團法人民間司法改革基金會備份。
